【裁判字號】    99,中簡上,172
【裁判日期】    990513
【裁判案由】    詐欺
【裁判全文】
臺灣臺中地方法院刑事判決           99年度中簡上字第172號
上  訴  人
即  被  告  丙○○
上列上訴人即被告因詐欺案件，不服本院臺中簡易庭98年度中簡
字第3884號中華民國98年12月30日第一審簡易判決（聲請簡易判
決處刑案號：98年度偵字第13638號）提起上訴，本院管轄之第
二審合議庭判決如下：
    主      文
上訴駁回。
丙○○緩刑參年。
    犯罪事實
一、丙○○與真實姓名年籍均不詳大陸地區詐騙集團成員、自稱
    「盧武斌」之成年男子及「阿華」之成年女子（下稱上開詐
    騙集團）之間，共同意圖為自己不法所有，基於詐欺取財之
    犯意聯絡，於民國96年8月間某日，將其不知情之女兒謝宛
    芷（另為不起訴處分）在華南商業銀行台中港路分行（以下
    稱華南銀行）所開設之帳號000000000000號帳戶等金融資料
    ，提供與一位自稱「盧武斌」、「阿華」（均音譯）之真實
    姓名年籍均不詳大陸地區詐騙團成員，作為上開詐騙集團之
    人頭帳戶使用，並依該自稱「盧武斌」之指示，將向被害人
    所騙得之匯款領取後，轉匯（存）到陳惠津（相類行為業經
    臺灣屏東地方法院以98年度簡字第428號判處有期徒刑6月）
    或其他人頭帳戶內，其個人則於每次匯款轉帳後獲取數百元
    之報酬利益，其中，由該詐騙集團中一位自稱「楊雄偉」署
    長之不詳年籍成年男子，撥打電話予甲○，佯稱其先前遭詐
    騙之金錢可追回，但須先匯所得稅，致甲○陷於錯誤分別於
    96年9月14日、同年9月28日及同年10月1日，各匯款1萬8500
    元、3,000元及3,001元至上開謝宛芷帳戶內，丙○○領款後
    ，乃扣除其應得之報酬，旋依「盧武斌」或「阿華」之指示
    ，將上開騙款轉匯到不知情之施美惠（另為不起訴處分）或
    其他人頭帳戶內。嗣甲○發現受騙並報警處理為警循線查獲
    。
二、案經高雄縣政府警察局移送臺灣高雄地方法院檢察署簽請臺
    灣高等法院檢察署令轉台灣台中地方法院檢察署檢察官偵查
    起訴署。
    理    由
一、按現行刑事訴訟法為保障被告之反對詰問權，排除具有虛偽
    危險性之傳聞證據，以求實體真實之發見，於該法第159 條
    第1 項明定被告以外之人於審判外之言詞或書面陳述，除法
    律有規定者外，不得作為證據。而刑事訴訟法第159條之1至
    第159條之4有傳聞法則之例外規定，且被告以外之人於審判
    外之陳述，雖不符前4 條之規定，而經當事人於審判程序同
    意作為證據，法院審酌該言詞陳述或書面陳述作成時之情況
    ，認為適當者，亦得為證據；當事人、代理人或辯護人於法
    院調查證據時，知有第159條第1項不得為證據之情形，而未
    於言詞辯論終結前聲明異議者，視為有前項之同意，刑事訴
    訟法第159條之5定有明文。本件檢察官、被告迄本院言詞辯
    論終結前，均未對被害人甲○、謝宛芷於警詢時陳述之證據
    能力聲明異議，且本院參酌其等陳述，並無違反陳述任意性
    之情形，復與本院調查其他客觀證據所得之資料相符，而認
    適合作為證據，依刑事訴訟法第159條之5第2項之規定，該
    被害人等於警詢時所為之陳述，應認具有證據能力，得為證
    據使用，合先敘明。
二、上開犯罪事實，業據被告丙○○於本院審理中坦承不諱，核
    與證人甲○、謝宛芷於警詢時陳述相符，並有且有郵政自動
    櫃員機交易明細表影本2份、台灣銀行自動櫃員機交易明細
    表1份、陳惠津之新光商業銀行屏東分行0000000 000000 號
    帳戶往來明細影本、謝宛芷之華南商業銀行台中港路分行
    000000000000號帳戶往來明細影本、施美惠之新竹國際商業
    銀行（現改制為渣打國際商業銀行股份有限公司南屯分行）
    00000000000000號帳戶往來明細影本在卷足憑，足認被告之
    自白，要與事實相符。綜上，本件事證明確，被告犯行洵堪
    認定，應依法論科。
三、核被告所為，係犯刑法第339條第1項之詐欺取財罪。被告與
    前開詐欺集團成員等人，就上開詐欺取財犯行，互有犯意聯
    絡及行為分擔，均為共同正犯。原審以本案罪證明確，適用
    刑事訴訟法第449條第1項前段、第454條第2項，刑法第28條
    、第339條第1項、第41條第1項前段，刑法施行法第1條之1
    等規定，並審酌被告參與前開犯罪之分擔行為等情，兼衡被
    告之智識程度、犯罪動機、目的、手段、提供帳戶之數量、
    對於被害人所生之危害等一切情狀，判處被告有期徒刑4 月
    ，如易科罰金，以1千元折算1日，經核原審認事用法及量刑
    均甚妥適，應予維持。
四、被告提起上訴聲明不服，以因無力繳納原審判決易科罰金的
    金額，且已經與被害人成和解，請求緩刑等語。查被告前開
    上訴聲明並未具體指摘原審科刑判決有何違法或不當之處，
    其上訴為無理由，應予駁回。然查被告前未曾受有期徒刑以
    上刑之宣告，有臺灣高等法院被告前案紀錄表及臺灣臺中地
    方法院檢察署刑案資料查註紀錄表各1紙附卷可稽，而被告
    確已經被詐騙之被害人甲○成和解並賠償其損失，被害人甲
    ○亦表示願意給予被告緩刑自新之機會，此業經其在本院中
    到庭證述及和解書在卷可按，衡被告經此次懲處後當知警惕
    ，應無再犯之虞，認其所受宣告之刑，以暫不執行為適當，
    依刑法第74條第1項第1款規定，併予宣告緩刑3年，並勵自
    新。
據上論斷，應依刑事訴訟法第455條之1第3項、第364條、第368
條，刑法第74條第1項第1款，判決如主文。
本案經檢察官乙○○到庭執行職務。
中    華    民    國    99    年    5     月    13    日
                  刑事第十三庭  審判長法  官  楊萬益
                                      法  官  蔡建興
                                      法  官  劉邦繡
上正本證明與原本無異。
不得上訴。
中    華    民    國    99    年    5     月    13    日
                                      書記官  何俞瑩
附錄本案論罪科刑法條全文：
刑法第339條第1項
意圖為自己或第三人不法之所有，以詐術使人將本人或第三人之
物交付者，處5年以下有期徒刑、拘役或科或併科1000元以下罰
金。

司法院資訊處製作；財團法人民間司法改革基金會備份。
